臺灣高等法院民事裁定　　　　　　　　　100年度抗字第457號
抗　告　人　捷運網不動產仲介經紀有限公司
法定代理人　陳如苑
上列抗告人因與相對人林淑珠間返還擔保金事件，對於中華民國
100年2月24日臺灣士林地方法院100年度聲字第35號裁定提起抗
告，本院裁定如下：
    主  文
抗告駁回。
抗告訴訟費用由抗告人負擔。
    理  由
一、按訴訟終結後，供擔保人證明已定20日以上之期間，催告受
    擔保利益人行使權利而未行使，或法院依供擔保人之聲請，
    通知受擔保利益人於一定期間內行使權利並向法院為行使權
    利之證明而未證明者，法院應依供擔保人之聲請，以裁定命
    返還其提存物；又前開規定，於其他依法令供訴訟上之擔保
    者準用之，民事訴訟法第104條第1項第3款及第106條分別定
    有明文。次按受敗訴確定之當事人（供擔保人）於對造當事
    人（受擔保利益人）聲請強制執行之際，對原確定判決提起
    再審之訴，聲請法院定相當並確實之擔保而停止執行程序者
    ，於再審之訴敗訴確定後，強制執行停止之事由消滅，應繼
    續強制執行時，即相當於民事訴訟法第104條第1項第3款所
    指訴訟終結（最高法院92年度台抗字第533號裁定意旨參照
    ）。
二、經查，相對人前以提起異議之訴為由，向原法院聲請准以99
    年度聲字第77號裁定命相對人供新臺幣（下同）228萬元後
    ，原法院97年度執字第58989號、98年度司執字第331號及98
    年度司執字第14671號之強制執行程序，於原法院98年度重
    訴字第389號事件判決確定、和解或撤回起訴前應暫時停止
    ，有該裁定書附卷可稽（見原審卷第5頁）。相對人並依此
    向原法院提存所以99年度存字第146號提存擔保金228萬元，
    亦有提存書附卷足佐（見原審卷第6頁）。嗣原法院於民國
    （下同）99年4月28日以98年度重訴字第389號為相對人敗訴
    判決，嗣經確定，復有該判決在卷可查（見原法院99年度聲
    字第1166號卷第7-10頁）。相對人乃於99年11月2日聲請原
    法院准以99年度聲字第1166號通知抗告人於20日內就相對人
    於原法院99年度存字第146號提存事件所提存之擔保金行使
    權利，並向原法院為行使權利之證明，該通知已於99年12月
    7日送達抗告人，惟抗告人逾期仍未提出行使權利之證明等
    情，業經本院查閱卷附原法院99年度聲字第1166號卷宗屬實
    。相對人後於100年1月3日以抗告人逾期未向原法院為行使
    權利之證明，而聲請返還原法院99年度存字第146號提存事
    件所提存之擔保金228萬元，依首揭說明，於法並無不合，
    自應准許。
三、本件抗告人抗告意旨以：原法院民事執行處已於100年1月12
    日以士院景執智字第58989號函，定於同年2月10日實行分配
    ，並作成分配表，嗣相對人再提出不合理異議，致伊就已確
    定得分配金額不得先行受償，原法院准相對人領回擔保金，
    有失公平云云，固據提出原法院民事執行處函文、分配表、
    陳報狀、異議狀為證（見本院卷第7-12頁）。惟原法院99年
    度存字第146號提存事件相對人所提存之擔保金228萬元，乃
    擔保抗告人因原法院99年度聲字第77號裁定停止執行，所生
    之損害，抗告人逾期未向原法院為行使權利之證明，依前揭
    說明，相對人聲請返還該擔保金，已屬有據。縱相對人另就
    前揭強制執行事件為分配表異議，然此乃其異議是否有理由
    ，是否應提分配表異議之訴問題，要與前揭擔保金是否得為
    返還無關，抗告人依此主張原裁定不當，要屬無據。從而抗
    告意旨指摘原裁定不當，聲明廢棄，為無理由，應予駁回。
據上論結，本件抗告為無理由，依民事訴訟法第495條之1第1項
、第449條第1項、第95條、第78條，裁定如主文。
中    華    民    國   100    年    4     月    21    日
                  民事第二十庭
                        審判長法  官  張  蘭
                              法  官  黃莉雲
                              法  官  王漢章
正本係照原本作成。
本裁定除以適用法規顯有錯誤為理由外，不得再抗告。如提起再
抗告，應於收受後10日內委任律師為代理人向本院提出再抗告狀
。並繳納再抗告費新台幣１千元。
中    華    民    國   100    年    4     月    22    日
                              書記官  林淑貞